【裁判字號】    87,上易,4523
【裁判日期】    890329
【裁判案由】    毒品危害防制條例
【裁判全文】
台灣高等法院刑事判決                          八十七年度上易字第四五二三號
    上  訴  人  臺灣板橋地方法院檢察署檢察官
    被      告  甲○○
右上訴人因被告違反麻醉藥品管理條例案件，不服台灣板橋地方法院八十七年度訴緝
字第九二號，中華民國八十七年五月六日第一審判決（起訴案號：台灣板橋地方法院
檢察署八十六年度偵字第九０一五、一三００七號），提起上訴，本院判決如左：
        主  文
原判決撤銷。
甲○○施用第二級毒品，累犯，免刑。
        事  實
一、甲○○曾於民國（下同）八十年間因違反麻醉藥品管理條例案件，經本院判處有
    期徒刑五年四月，於八十三年一月十八日縮刑假釋出監，八十五年七月二日縮刑
    期滿執行完畢，猶不知悔改，仍竟於八十六年四月上旬某日，在台北縣中和市○
    ○路○段四三七號三樓住處，非法吸用第二級毒品安非他命一次。嗣於八十六年
    四月十八日凌晨一時許，在台北縣中和市○○路○段五一七號張義誠住處，與張
    義誠、王勝偉、張義明、顏金隆（以上四人均業經原審審結）同時為警查獲，並
    扣得張義誠所有之安非他命壹瓶（淨重壹公克）及吸食器伍個。
二、案經台北市政府警察局中山分局報請台灣板橋地方法院檢察署檢察官偵查起訴。
    嗣甲○○經另案裁定強制戒治並停止戒治後，交付保護管束，保護管束期間於八
    十八年八月四日屆滿。
        理  由
一、右揭事實，業據被告甲○○坦承不諱，又被告於獲案時經採取其尿液送驗結果，
    確呈甲基安非他命反應，有憲兵司令部刑事支援中心八十六年六月二十三日（八
    六）綱得字第０八九八四號鑑驗通知書一份附卷可憑（見八十六年度偵字第九０
    一五號偵查卷第一００頁）。本件事證明確，被告犯行堪以認定。
二、原審法院適用麻醉藥品管理條例第十三條之一第二項第四款及其他有關法律之規
    定，予以論處罪刑，固非無見。然按被告於犯罪行為後，毒品危害防制條例已於
    八十七年五月二十二日公布生效，依該條例第二條第二項第二款、第十條第二項
    、第二十條第一項、第二項、第二十二條第一項、第二項、第二十三條第一項、
    第三十五條第三款之規定，安非他命毒品在其規範之列，且犯之者必須先經由觀
    察勒戒程序，經觀察勒戒後認有繼續施用毒品傾向者，即應為強制戒治，並於屆
    滿三月認無繼續戒治之必要，即停止戒治，所餘戒治期間，交付保護管束，期滿
    未經撤銷者，視為強制戒治期滿，即應為免刑之判決。而上開規定與其行為時之
    舊法相較，又有利於被告，自應適用該新法。從而原判決仍依舊法論處，已有不
    當，即屬無可維持，公訴人上訴意旨，執此指摘原判決不當，為有理由，自應將
    原判決予以撤銷，並自為判決。
三、核被告所為，係犯毒品危害防制條例第十條第二項之罪。被告施用毒品前之持有
    毒品之低度行為，應為施用之高度行為所吸收，不另論罪。查被告有如事實欄所
    載之前科紀錄執行情形，有台灣高等法院檢察署刑案紀錄簡覆表一紙在卷為憑，
    於五年之內再犯有期徒刑以上之本罪，為累犯。然因被告經裁定交付觀察勒戒後
    ，有再繼續施用毒品之傾向，經裁定強制戒治一年，嗣強制戒治屆滿三月，認已
    無繼續戒治之必要，乃予停止戒治，所餘戒治期間，交付保護管束，期間已於八
    十八年八月四日屆滿，未經撤銷，有本院調取之台灣台北地方法院檢察署八十八
    年度戒毒偵字第一五號卷宗及不起訴處分書為憑，揆諸前揭說明，自應依法為免
    刑之諭知。至扣案之安非他命壹瓶（淨重壹公克）及吸食器伍個，係張義誠所有
    ，與本案無關，乃不予宣告沒收，附此敘明。
據上論斷，應依刑事訴訟法第三百六十九條第一項前段、第三百六十四條、第二百九
十九條第一項但書、毒品危害防制條例第十條第二項、第二十三條第一項、第三十五
條第三款、刑法第十一條前段、第四十七條、第二條第一項前段，判決如主文。
本案經檢察官錢漢良到庭執行職務。
中    華    民    國    八十九    年       三       月      二十九      日
                            臺灣高等法院刑事第六庭
                                審判長法  官  陳  春  秋
                                      法  官  梁  力  求
                                      法  官  高  明  哲
右正本證明與原本無異。
不得上訴。
                                      書記官  李  垂  福
中    華    民    國    八十九    年       三       月      三十一      日


司法院資訊處製作；財團法人民間司法改革基金會備份。
